臺灣高等法院臺中分院刑事判決　　　 100年度上訴字第1106號
上　訴　人
即　被　告　林健文
選任辯護人　周復興律師
上列上訴人因常業詐欺案件，不服臺灣臺中地方法院100年度訴
字第754號中華民國100年4月20日第一審判決（起訴案號：臺灣
臺中地方法院檢察署100年度偵緝字第153號），提起上訴，本院
判決如下：
    主  文
原判決撤銷。
林健文共同犯常業詐欺罪，累犯，處有期徒刑壹年陸月。扣案如
附表二編號1至6所示之物，均沒收。
    犯罪事實
一、林健文前因違反肅清煙毒條例、麻醉藥品管理條例、藥事法
    等案件，經臺灣臺中地方法院85年度訴字第1413號判決分別
    判處有期徒刑3年、3月、5月，應執行有期徒刑3年4月確定
    ，嗣入監服刑，於民國87年3月5日縮短刑期假釋出獄交付保
    護管束，嗣因撤銷假釋，執行殘刑1年6月又5日，於89年9月
    16日縮刑期滿執行完畢。詎其仍不知悔改，因綽號「阿郎」
    之大陸籍成年男子欲組詐欺集團以詐取財物，惟綽號「阿郎
    」之人並無資源，乃要求林健文幫忙找資源，林健文本即認
    識廖孟祥及江瑞郎（其2人涉犯常業詐欺罪，業經各判處有
    期徒刑1年4月確定），林健文乃直接在大陸廈門與廖孟祥聯
    絡，詢問其是否有意願加入常業詐欺集團，經廖孟祥同意後
    ，由廖孟祥出資新台幣（下同）10萬元，大陸方面人員出資
    40 萬元，廖孟祥又經由朋友介紹，再將江瑞郎介紹予林健
    文從事車手工作，負責在臺提領詐欺款項，至於江瑞郎實際
    係指派何人提款，則由江瑞郎自行決定，故林健文、廖孟祥
    、江瑞郎、真實姓名年籍均不詳綽號「白面」之成年男子（
    江瑞郎所指派之車手），及大陸地區綽號「阿郎」之成年男
    子、大陸人民陳軍、李靜、真實姓名年籍均不詳綽號「球球
    」之成年男子及真實姓名年籍均不詳之成年女子共組常業詐
    欺集團。集團成員分為台灣及中國大陸兩方面；台灣方面之
    成員係由廖孟祥為負責之人，成員有江瑞郎及綽號「白面」
    之成年男子，大陸方面則以林健文、「阿郎」為負責之人，
    成員有陳軍、李靜、真實姓名年籍均不詳綽號「球球」之成
    年男子及真實姓名年籍均不詳之成年女子乃共同基於意圖為
    自己不法所有之常業詐欺犯意聯絡，自93年3月間起至同年8
    月13日止，由大陸方面人員以電話與臺灣販賣帳戶及電話之
    人聯絡後，由販賣帳戶及電話之人將人頭帳戶寄至快遞公司
    ，再由大陸方面人員通知江瑞郎至快遞公司領取，或由廖孟
    祥、江瑞郎提供，共購得吳韻屏、陳威廷、周華一、郭國玉
    、范振之、饒明勝（其等涉犯幫助詐欺罪，依序業經臺灣士
    林地方法院以95年度易字第778號判決判處有期徒刑5月、臺
    灣臺南地方法院以94年度簡字第1572號、94年度簡字第379
    號、95年度簡字第1738號判決判處有期徒刑3月、3月、5月
    、臺灣新竹地方法院以95年度竹簡字第853號判決判處有期
    徒刑4月、臺灣雲林地方法院以94年度簡字第105號判決判處
    有期徒刑5月並均確定）等人所有如附表一所示之郵局或銀
    行帳戶存摺、金融卡（包括密碼）、印章，作為詐欺集團供
    被害人匯款之用，並由林健文指示廖孟祥向「米瑟奇公司」
    購買簡訊點數，由大陸方面利用「米瑟奇公司」之簡訊點數
    ，以電腦上網連結至米瑟奇公司所架設網址：369MS. COM之
    簡訊平台，發送以「聯合信用卡中心」為名義，佯稱信用卡
    遭人冒用，請依簡訊所載之內容致電至聯合信用卡中心確認
    之簡訊內容，至如附表一所示之被害人陳逸雯等人之手機號
    碼（詳細之時間、簡訊內容、被害人、手機號碼、損失金額
    均詳如附表一所示），嗣如附表一所示之被害人陳逸雯等人
    去電求證，該前所購得之電話即轉接至大陸地區，由林健文
    、綽號「阿郎」之大陸籍成年男子及大陸地區人民陳軍、李
    靜、綽號「球球」之成年男子及真實姓名年籍不詳之成年女
    子等詐欺集團成員接聽，並向附表一所示之被害人陳逸雯等
    人詐稱渠等確無該筆消費，欲退還未消費之金額必須前往提
    款機操作進行，致附表一編號2至11所示之被害人陳偉純等
    人陷於錯誤，依對方之指示，至自動提款機操作，匯入如附
    表一編號2至11所示之金額至吳韻屏、陳威廷、周華一、范
    振之、郭國玉、饒明勝所有如附表一所示之郵局或銀行帳戶
    ，至於附表一編號1之被害人陳逸雯因對方在電話中表示不
    信可以打至02─0000000松山分局報案，陳逸雯持懷疑之態
    度，乃打電話向查號台查詢松山分局電話後，得知對方所留
    之電話並非警局電話，陳逸雯再打電話向松山分局查證始知
    悉係受詐騙後而未匯款，詐騙集團始未得逞。嗣遭詐騙之被
    害人陳偉純等人匯款後，再由該詐騙集團大陸方面之不詳姓
    名年籍之成年女子等人指示江瑞郎之成年男子，持人頭帳戶
    之金融卡，至金融機構提款機提領款項，江瑞郎自行或指示
    綽號「白面」之成年男子領得款項後，由江瑞郎自行扣除領
    得詐騙款項之1成為酬勞，再將餘額全數交給廖孟祥，廖孟
    祥除依林健文之指示支付購買簡訊點數、人頭帳戶、人頭電
    話及大陸方面之必要開銷費用等，剩餘款項則由廖孟祥取得
    2成之酬勞，餘款除依林健文指示由廖孟祥匯款與他人外，
    其餘款項則先由廖孟祥暫時存入其所有臺中中清路郵局帳號
    ：00000000000000號、彰化商業銀行水湳分行帳號：000000
    00000000號及其向賴志明所借之賴志明所有中國信託商業銀
    行中港分行帳號：000000000000號等帳戶內保管，待林健文
    通知匯款時，廖孟祥即依林健文所報之地下匯兌帳戶將詐騙
    所得款項匯入該帳戶，以便大陸方面得以取得詐騙所得，以
    此方式牟利，共計向如附表一編號2至11所示之被害人陳偉
    純等人詐得115萬7310元，其等均恃此為生，而以之為常業
    。嗣經警於93年10月13日下午5時許，持臺灣臺中地方法院
    所核發之搜索票至臺中市○○區○○路789巷76號廖孟祥住
    處執行搜索，當場扣得如附表二編號1至6所示廖孟祥所有供
    常業詐欺所用之物，、附表二編號7所示由廖孟祥向賴志明
    借用之物及非供犯罪所用之如附表二編號8所示之物，因而
    查悉上情。
二、案經臺灣臺中地方法院檢察署檢察官指揮臺中市警察局（現
    改制為臺中市政府警察局）移請臺灣臺中地方法院檢察署檢
    察官偵查起訴。
    理    由
壹、程序方面：
一、按被告以外之人於偵查中向檢察官所為陳述，除顯有不可信
    之情況者外，得為證據，同法第159條之1第2項定有明文。
    偵查中對被告以外之人（包括證人、鑑定人、告訴人、被害
    人及共同被告等）所為之偵查筆錄，或被告以外之人向檢察
    官所提之書面陳述，性質上均屬傳聞證據。惟現階段刑事訴
    訟法規定檢察官代表國家偵查犯罪、實施公訴，依法其有訊
    問被告、證人及鑑定人之權，證人、鑑定人且須具結，而實
    務運作時，檢察官偵查中向被告以外之人所取得之陳述，原
    則上均能遵守法律規定，不致違法取供，其可信度極高，職
    是，被告以外之人前於偵查中已具結而為證述，除反對該項
    供述得具有證據能力之一方，已釋明「顯有不可信之情況」
    之理由外，不宜以該證人未能於審判中接受他造之反對詰問
    為由，即遽指該證人於偵查中之陳述不具證據能力。且所謂
    不可信性情況，法院應審酌被告以外之人於陳述時之外在環
    境及情況，例如：陳述時之心理狀況、有無受到外力干擾等
    ，以為判斷之依據。本件證人廖孟祥、江瑞郎、劉盈纓、證
    人即米瑟奇公司總監周財源等人於檢察官偵查中，以證人之
    身分陳述，經告以具結義務及偽證處罰後，於命證人朗讀結
    文後具結，其等係於負擔偽證罪之處罰心理下證述，並以具
    結擔保其供述之真實性，又無受其他不當外力干擾之情形，
    其等未曾提及檢察官在偵查時有不法取供之情形，依上說明
    ，其等於偵查中之證言自具有證據能力。
二、次按被告以外之人（包括證人、鑑定人、告訴人、被害人及
    共同被告等）於審判外之陳述雖不符刑事訴訟法第159條之1
    至之4等4條之規定，而經當事人於審判程序同意作為證據，
    法院審酌該言詞陳述或書面陳述作成時之情況，認為適當者
    ，亦得為證據；當事人、代理人或辯護人於法院調查證據時
    ，知有刑事訴訟法第159條第1項不得為證據之情形，而未於
    言詞辯論終結前聲明異議者，視為有前項之同意，同法第15
    9條之5定有明文。立法意旨在於傳聞證據未經當事人之反對
    詰問予以核實，原則上先予排除。惟若當事人已放棄反對詰
    問權，於審判程序中表明同意該等傳聞證據可作為證據；或
    於言詞辯論終結前未聲明異議，基於尊重當事人對傳聞證據
    之處分權，及證據資料愈豐富，愈有助於真實發見之理念，
    且強化言詞辯論主義，使訴訟程序得以順暢進行，上開傳聞
    證據亦均具有證據能力。本件證人即被害人陳逸雯、陳偉純
    、陳淑玲、謝佳芸、謝佳芬、黃哲瑩、陳鈞昇、許韶庭、魏
    垂峻、李銘賢、何金英、證人即米瑟奇公司總監周財源等人
    曾於警詢中為陳述，其性質雖屬傳聞證據，惟查無符合同法
    第159條之1至之4等前四條之情形，其等所為之上開警詢筆
    錄內容，業經本院審理時予以提示並告以要旨，且各經檢察
    官及被告等人表示意見。當事人已知上述筆錄乃傳聞證據，
    且均未於言詞辯論終結前對該等筆錄內容聲明異議，依上開
    規定，是其等於警詢中之證言已擬制同意其有證據能力，本
    院審酌上開筆錄作成時，較無人情施壓或干擾，亦無不當取
    供之情形，認為以之作為本案之證據亦屬適當，是其等於警
    詢中之證言自具有證據能力。
三、再按刑事訴訟法第159條之4規定：「除前3條之情形外，下
    列文書亦得為證據：(一)、除顯有不可信之情況外，公務員
    職務上製作之紀錄文書、證明文書。(二)、除顯有不可信之
    情況外，從事業務之人於業務上或通常業務過程所須製作之
    紀錄文書、證明文書。(三)、除前二款之情形外，其他於可
    信之特別情況下所製作之文書」。其立法理由更闡明「...(
    二)、公務員職務上製作之紀錄文書、證明文書如被提出於
    法院，用以證明文書所載事項真實者，性質上亦不失為傳聞
    證據之一種，但因該等文書係公務員依其職權所為，與其責
    任、信譽攸關，若有錯誤、虛偽，公務員可能因此負擔刑事
    及行政責任，從而其正確性高，且該等文書經常處於可受公
    開檢查（Public Inspection）之狀態，設有錯誤，甚易發
    現而予及時糾正，是以，除顯有不可信之情況外，其真實之
    保障極高。爰參考日本刑事訴訟法第323條第1款、美國聯邦
    證據規則第803條第8款、第10款及美國統一公文書證據法第
    2條，增訂本條第一款之規定。(三)、從事業務之人在業務
    上或通常業務過程所製作之紀錄文書、證明文書，因係於通
    常業務過程不間斷、有規律而準確之記載，通常有會計人員
    或記帳人員等校對其正確性，大部分紀錄係完成於業務終了
    前後，無預見日後可能會被提供作為證據之偽造動機，其虛
    偽之可能性小，何況如讓製作者以口頭方式於法庭上再重現
    過去之事實或數據亦有困難，因此其亦具有一定程度之不可
    代替性，除非該等紀錄文書或證明文書有顯然不可信之情況
    ，否則有承認其為證據之必要。爰參考日本刑事訴訟法第
    323條第2款、美國聯邦證據規則第803條第6款，增訂本條第
    2款。(四)、另除前二款之情形外，與公務員職務上製作之
    文書及業務文件具有同等程度可信性之文書，例如官方公報
    、統計表、體育紀錄、學術論文、家譜等，基於前開相同之
    理由，亦應准其有證據能力，爰參考日本刑事訴訟法第323
    條第3款之規定，增訂本條第三款」（最高法院94年台上字
    第3391號判決意旨參照）。查(1)被告入出境查詢結果係入出
    國及移民署之公務員依每日實際入出境臺灣人員之情形予以
    載入電腦之公務員職務上製作之紀錄，嗣後再根據電腦將先
    前所儲存之資料製作而予以列印，此項資料係根據入出國及
    移民署主管之業務過程不間斷、有規律而準確之記載，正確
    性極高，經本院核上開證據作成時，並無顯不可信之情形，
    且與本案待證事實據有關聯性，是依上開規定，自應具有證
    據能力。(2)米瑟奇公司登錄會員資料、購買點數紀錄、發放
    簡訊紀錄檔、簡訊內容紀錄、通話紀錄表，係米瑟奇公司公
    司之員工，於其業務上不間斷規律記載每個會員之資料及所
    購買點數項、發放簡訊紀錄、簡訊內容、通話紀錄之紀錄，
    上開公司職員於製作上開文書時，亦無預見日後將作為證據
    之偽造動機，其虛偽之可能性較小，復查無上開證據有何顯
    不可信之情形，上開證據應有證據能力。(3)又卷附之行動電
    話0000000000號通聯紀錄，係電信業者根據電腦先前所儲存
    之資料製作而予以列印，此項資料係根據事業主體之業務過
    程不間斷、有規律而準確之記載，正確性較高，經本院核上
    開證據作成時，並無顯不可信之情形，且與本案待證事實據
    有關聯性，是依上開規定，自應具有證據能力。
四、又按傳聞法則乃對於被告以外之人於審判外之言詞或書面陳
    述而為之規範。扣案之如附表二編號1至7所示之物，係屬物
    證，性質上並非供述證據，無刑事訴訟法第159條第1項規定
    傳聞法則之適用，上開扣案物品係由員警於依法執行搜索而
    扣得，以上證物與本案具有關聯性，與本案待證事實具有自
    然之關聯性，且無證據證明係公務員違法取得之物，依法自
    得作為證據。
貳、實體方面：
一、訊據上訴人即被告林健文（下稱被告）固坦承參與詐騙集團
    詐欺財物，惟辯稱：原審判處被告刑度較共犯廖孟祥及江瑞
    郎重，顯認被告居主導地位，惟共犯江瑞郎稱係廖孟祥叫其
    參與車手工作，顯與判決書所載係被告指示江瑞郎提領詐欺
    款項不符；又共犯江瑞郎於偵訊時陳稱該詐騙帳戶係報給被
    告後，再由大陸員工接電話騙台灣民眾轉帳由其提領，顯與
    原審認由被告向真實姓名年籍不詳之成年男子購得，供被害
    民眾匯款乙情相異；且本件詐騙所得係由共犯廖孟祥主導並
    分配，就此依詐騙法則可知，原審認定被告為本件之主嫌恐
    非真正。原審就共犯之組成關係、供匯款人頭帳戶之來源，
    以及嗣後贓款之流向等重要事項，逕認被告係本件詐欺集團
    之主嫌，而處以較重於其他2共犯之刑度，其認事用法洵非
    有據云云，嗣其又辯稱：被告僅是介紹廖孟祥與阿郎認識而
    已，本件詐欺與被告無關云云。
二、經查：
  (一)被告於偵訊及原審對上開事實坦承不諱，核與證人廖孟祥、
    江瑞郎於偵訊中證述（見93年度偵字第13059號卷一第230至
    233 頁、卷二第186至189頁）、證人即米瑟奇公司總監周財
    源、劉盈纓即詐騙集團冒用其名義申請詐財簡訊之人分別於
    警詢、偵訊中證述（見93年度偵字第13059號卷一第32至33
    頁、第179至180頁、第215至217頁）之情節相符，並有米瑟
    奇公司登錄會員資料、購買點數紀錄、發放簡訊紀錄檔、簡
    訊內容紀錄、通話紀錄表、廖孟祥匯款之存摺影本、廖孟祥
    郵局存摺影本（見93年度偵字第13059號卷一第37至54頁、
    第138至140頁、第63至70頁）、行動電話0000000000號通聯
    紀錄（見93年度偵字第13059號卷一第142至170頁）、被告
    入出境查詢結果（見93年度偵字第13059號卷第224頁被告於
    93年1月13日出境即未回台）在卷可稽，此外復有扣案之如
    附表二編號1至7所示之物可資佐證，自堪予認定被告之自白
    與事實相符。
  (二)證人即被害人陳逸雯、陳偉純、陳淑玲、謝佳芸、謝佳芬、
    黃哲瑩、陳鈞昇、許韶庭、魏垂峻、李銘賢、何金英等人因
    受上揭詐騙集團詐騙，除證人即被害人陳逸雯未因而匯款外
    ，其餘均分別將其所有如附表一編號2.至11.所示之款項匯入
    如附表一編號2.至11.所示匯入帳號欄所示之帳戶等情，並據
    證人即被害人陳逸雯（見93年度偵字第13059號卷二第121至
    123頁）、陳偉純（見93年度偵字第13059號卷二第124至127
    頁）、陳淑玲（見93年度偵字第13059號卷二第128至131 頁
    、第185頁）、謝佳芸（見93年度偵字第13059號卷二第13 2
    至135頁、第185至186頁）、謝佳芬（見93年度偵字第1305
    9號卷二第136至140頁、第185頁）、黃哲瑩（見93年度偵字
    第13059號卷二第141至144頁、第185頁）、陳鈞昇（見93年
    度偵字第13059號卷二第147至150頁、第185頁）、許韶庭（
    見93年度偵字第13059號卷二第151至159頁）、魏垂峻（見9
    3年度偵字第13059號卷二第160至164頁、第186頁）、李銘
    賢（見93年度偵字第13059號卷二第165至167頁）、何金英
    （見93年度偵字第13059號卷二第168至170頁）等人於警詢
    及證人即被害人陳淑玲、陳鈞昇、謝佳芬、黃哲瑩、魏垂峻
    於偵訊時證述綦詳，並有陳淑玲提供之簡訊影本（見93年度
    偵字第13059號卷一第124頁）、中國信託商業銀行股份有限
    公司函（見93年度偵字第13059號卷二第60至63頁）、中華
    郵政股份有限公司台南郵局函（見93年度偵字第13059號卷
    二第64至72頁、第94至96頁、第99至100頁）、范振之上海
    商業儲畜銀行帳戶相關資料（見93年度偵字第13059號卷二
    第73至75頁）、第一商業銀行安南分行函（見93年度偵字第
    130 59號卷二第79至80頁）、台北國際商業銀行函（見93年
    度偵字第13059號卷二第101至102頁）、中華郵政公司自動
    櫃員機儲戶交易明細表（見93年度偵字第13059號卷二第204
    、20 7頁）、陳鈞昇存摺影本（見93年度偵字第13059號卷
    二第20 5至206頁）、黃哲瑩存摺影本、誠泰銀行存款帳戶
    存提交易明細（見93年度偵字第13059號卷二第208至210頁
    ）等在卷可稽，足認證人即被害人陳逸雯、陳偉純、陳淑玲
    、謝佳芸、謝佳芬、黃哲瑩、陳鈞昇、許韶庭、魏垂峻、李
    銘賢、何金英等人確均遭詐騙集團詐騙，其中除陳逸雯因及
    時發現而未匯款外，其餘被害人均因此匯款而受有損害。
三、本案相關事實之認定：
  (一)關於被告參與本案犯罪集團之時間：
  (1)被告於檢察官訊問時供稱：（問：你如何認識江瑞郎及廖孟
    祥？）我與廖孟祥是國中同學，江瑞郎是在社會上認識的，
    約在10年前認識的。（問：93年3月至93年8月中旬，是否跟
    廖孟祥、江瑞郎共組詐欺集團？）是。（問：你們是否還有
    老闆？）有，在中國，他外號叫阿郎，他是中國福建泉州人
    。（問：是何人介紹你加入這個集團？）我認識阿郎，他下
    面有女孩子，他說要做詐欺，沒有資源，所以他叫我幫他找
    資源，我就直接在大陸廈門跟廖孟祥聯絡，比較少跟江瑞郎
    聯絡，都是直接跟廖孟祥聯絡。（問：臺灣除了這二個人外
    ，是否還有其他人？）臺灣的部分，其他人我不認識，其他
    人是江瑞郎找的等語（見100年度偵緝字第153號卷第21頁）
    。
  (2)證人廖孟祥於94年1月28日偵訊時證稱：（問：為何參與詐
    騙集團？）我之前有借錢給林健文，後來他說他要從事詐騙
    集團，並要我參與。（問：從事詐騙之期間，有無工作？）
    沒有等語（見93年度偵字第18059號卷二第188頁）。
  (3)證人廖孟祥於100年8月16日本院審理時證稱：（問：在93年
    3月到9月之間是否有跟被告一起組成詐欺集團？）他有介紹
    大陸人跟我配合。（問：被告本身是否有跟你一起組成詐欺
    集團？）有。（問：當初組成詐欺集團時你是否跟被告各有
    出資？）是的，我拿10萬，我不知道他拿多少。（問：你在
    警詢時說你出資10萬元，被告出資40萬作為詐欺集團資本，
    是否實在？《提示93偵18059卷一第20頁》）我負責出資10
    萬，他們那邊負責40萬。（問：當初是誰介紹江瑞郎進入詐
    欺集團？）外面朋友介紹給我認識，我再介紹江瑞郎跟被告
    認識。（問：你警詢時說那邊出40萬，你有無辦法確認40萬
    是被告出資？）我只認識被告，是那邊出資40萬，我只認識
    被告所以這樣說等語（參見本院卷第92頁反面至第94頁）。
  (4)證人江瑞郎於偵訊中證稱：（問：何時參與詐欺集團？）93
    年3月起做到93年8月中，是林健文找我做的等語（見93年度
    偵字第18059號卷二第286至287頁）。
  (5)證人江瑞郎於100年8月2日本院審理時證稱：（問：林健文
    、廖孟祥你是否認識？）認識。（問：93年3月到93年9月初
    是否有跟他們2人是否組成詐欺集團？）林健文我不知道，
    但是有跟廖孟祥接觸大約3次。打電話給我的人不是被告林
    健文。（問：當初是誰介紹你加入集團負責領錢？）我看報
    紙打電話跟別人買人頭帳戶時，對方介紹的，才會跟廖孟祥
    接觸。（問：你在93年11月13日第1次警訊曾說你在93年3月
    中到8月底由廖孟祥叫你去參與犯罪集團車手工作，這說法
    是否正確？）不是廖孟祥叫我參與的。（問：你在94年偵訊
    曾說93年的3月起到8月中參與詐欺集團是林健文找你做的，
    是否正確？）林健文是我朋友，但不是他找我做的。（問：
    你於94年偵查中是否依照自己意思陳述？）是。（問：你當
    時陳述是否事實？）是。（問：你說是林健文叫你參與詐欺
    集團是否正確？）我當時沒有這樣說，是大陸那邊打電話給
    我。（問：大陸那邊的人是否有包括林健文？）我不清楚他
    們的成員等語（見本院卷第81至82頁）。
  (6)綜上足認：
  (甲)依被告及證人廖孟祥及江瑞郎所述，被告係因綽號「阿郎」
    之成年男子欲組詐欺集團以詐取財物，惟因「阿郎」沒有資
    源，所以要求被告幫忙找資源，被告本即認識廖孟祥及江瑞
    郎，被告乃直接在大陸廈門與廖孟祥聯絡，詢問其是否有意
    願加入詐欺集團，經廖孟祥同意後，由廖孟祥出資10萬元，
    大陸方面人員出資40萬元，廖孟祥又經由朋友介紹，再將江
    瑞郎介紹予被告從事車手工作，江瑞郎亦同意負責台灣方面
    提領詐欺款項之車手工作，至於江瑞郎實際係指派何人提款
    ，則由江瑞郎自行決定，被告所屬之詐欺集團並自93年3月
    間起至同年8月13日止從事詐欺取財之犯行，以此方式牟利
    。又依證人廖孟祥於偵訊中證稱：（問：當初是誰介紹江瑞
    郎進入詐欺集團？）外面朋友介紹給我認識，我再介紹江瑞
    郎跟被告認識等語，核與證人江瑞郎於偵訊中證稱：我做到
    93年8月中，是林健文找我做的等語相符，參以證人江瑞郎
    為在臺灣負責領錢之總代表，其亦可分得所領詐騙款項之1
    成，且責任亦相當重大，由廖孟祥將江瑞郎介紹予在大陸負
    責聯繫集團運作之被告，再由被告決定是否與江瑞郎合作，
    亦較合情理，而證人江瑞郎雖於本院審理時證稱：（問：你
    說是林健文叫你參與詐欺集團是否正確？）我當時沒有這樣
    說，是大陸那邊打電話給我。（問：大陸那邊的人是否有包
    括林健文？）我不清楚他們的成員等語，亦與其於上開偵訊
    時之證述不符，顯以案發後於偵訊時所證述較於6、7年後之
    記憶為清楚，且證人江瑞郎於本院審理證述時有被告同庭之
    壓力，而為迴護被告之詞，故此部分不足採信。
  (乙)依被告之供述及證人廖孟祥、江瑞郎之證述，均一致稱其等
    自93年3月間起即加入此詐騙集團，又證人江瑞郎於偵訊中
    證稱：（問：何時參與詐欺集團？）93年3月起做到93年8月
    中等語，且被告亦稱：93年8月發生事情後，廖孟祥有民事
    賠償，我找阿郎一起賠，阿郎不要就跑掉了等語（見100年
    度偵緝字第153號卷第22頁），且依現有之證據即附表一所
    示被害人陳逸雯等人之證述，並無敘及於93年8月13日之後
    其等仍有遭此詐騙集團詐騙，此外又查無其他積極證據足以
    證明被告自93年8月14日起至同年9月初某日止為本案常業詐
    欺取財之犯行，故僅得以認定被告等人自93年3月間起至同
    年8 月13日止為本案常業詐欺取財之犯行。
  (二)關於被告在集團內參與之角色及運作情形：
  (1)被告於檢察官訊問時供稱：（問：你如何認識江瑞郎及廖孟
    祥？）我與廖孟祥是國中同學，江瑞郎是在社會上認識的，
    約在10年前認識的。（問：93年3月至93年8月中旬，是否跟
    廖孟祥、江瑞郎共組詐欺集團？）是。（問：你們是否還有
    老闆？）有，在中國，他外號叫阿郎，他是中國福建泉州人
    。（問：是何人介紹你加入這個集團？）我認識阿郎，他下
    面有女孩子，他說要作詐欺，沒有資源，所以他叫我幫他找
    資源，我就直接在大陸廈門跟廖孟祥聯絡，比較少跟江瑞郎
    聯絡，都是直接跟廖孟祥聯絡。（問：臺灣除了這二個人外
    ，是否還有其他人？）臺灣的部分，其他人我不認識，其他
    人是江瑞郎找的。（問：是何人負責以聯合信用卡中心為名
    義以簡訊給不特定人？）中國廈門的阿郎。（問：是何人負
    責在臺灣幫阿郎買帳戶？）當初是阿郎叫我聯絡廖孟祥去買
    的。（問：在臺灣詐欺成功，錢匯到你買的帳戶內，是何人
    把錢提出？）是江瑞郎他們，他旗下有誰，我不知道，不然
    就是我聯絡廖孟祥去領錢，大部分都是聯絡廖孟祥，錢領了
    之後，都放在廖孟祥那邊。（問：廖孟祥以何方式把錢交給
    你們？）以地下匯兌直接匯給中國的阿郎，就只有地下匯兌
    這個方式。（問：被害人依簡訊所載內容，是何人負責聽？
    ）由中國阿郎旗下的女子接聽。（問：綽號白面是何人？）
    我不知道，應該是江瑞郎下面的人，我們不會直接叫他的名
    字，我們也不知道他們叫什麼名字。（問：你在大陸是如何
    領錢？）廖孟祥地下匯兌給阿郎，是我指示廖孟祥匯的，是
    從郵局或彰銀的帳戶匯給阿郎。（問：何美麗的帳戶是何人
    拿到的？）這個帳戶是在廖孟祥身上，中國那邊要錢的時候
    ，才由廖孟祥把錢領出來，用地下匯兌方式匯到大陸。（問
    ：廖孟祥都是用哪家商號或名義匯到大陸？）大陸當地臺灣
    人開的茶葉店或檳榔店，店名我忘記了，由大陸的臺商在臺
    灣提供帳戶，把錢匯到這個帳戶，再到大陸廈門的臺商店內
    領人民幣。（問：廖孟祥說是你負責籌組詐欺集團？）是中
    國阿郎叫我找資源，剛好廖孟祥有資源，我才介紹認識的。
    （問：你的大陸籍女友是否是許小梅？）是，但是她沒有參
    與。（問：是否由你先上網，以大陸網站聯結臺灣米瑟奇網
    站，再由你將事先打好的簡訊內容經由米瑟奇網站發送出去
    ？）是阿郎。（問：大陸女子接聽到被害民眾打來的電話，
    再由你假裝主任名義，告知民眾要前往提款機操作，然後進
    行退費？）不是，是阿郎假裝主任名義，還有一個女的，女
    的我不認識。（問：購買米瑟奇網站發送簡訊點數是何人？
    ）是廖孟祥，錢也是他匯的。（問：為何廖孟祥說都是由你
    聯絡購買人頭帳戶及電話？）不是我，應該是江瑞郎，他是
    負責領錢的。（問：廖孟祥說他出資10萬元，你出資40 萬
    元作為詐欺集團的資本？）是，40萬元是阿郎拿給我的，他
    叫我用我的名義跟廖孟祥這樣講等語（見100年度偵緝字第
    153號卷第20至24頁）。
  (2)廖孟祥於93年11月29日偵訊具結證稱：（問：江瑞郎及綽號
    「白面」所得多少？）他們都是車手，領到錢後扣掉1成後
    就將錢交給我。（問：如何領取人頭帳戶及人頭電話？）是
    林健文打電話跟賣人頭帳戶的人聯絡，有時人頭帳戶會寄資
    料到指定地點，都是用快遞寄的，都是江瑞郎及「白面」去
    拿的，「白面」也有拿來給我，我再轉交給江瑞郎。（問：
    0000 0000000、00000000000為何人電話？）這都是林健文
    在大陸的電話，他會固定一段時間換電話。（問：林健文及
    江瑞郎擔任的角色？）林健文是在大陸那邊負責接聽電話，
    並叫被害人匯款的，在米瑟奇上網發送簡訊也是林健文負責
    的，我們先傳簡訊給被害人，被害人就會打電話去問，大陸
    那邊就會說他們是否有去刷卡，被害人通常說沒有，大陸那
    邊就會報1支電話叫被害人打電話去查詢，要被害人拿提款
    卡去提款機操作等語（見93年度偵字第18059號卷一第230至
    232頁）。
  (3)證人廖孟祥於94年1月28日偵訊時證稱：（問：扣案之彰化
    銀行帳戶是作何用？）是用來存詐騙所得的贓款。（問：對
    於被害人於8月間收到簡訊詐財之內容，是否為你們所發放
    ？《告以要旨》）是。（問：這段期間共拿到多少人頭帳戶
    資料《本》？）我拿到的有10幾本，「白面」自己也有拿，
    但我不知道他拿到幾本。（問：開庭之江瑞郎是否幫你領錢
    的人？）是的等語（見93年度偵字第18059號卷二第188頁）
    。
  (4)證人廖孟祥於100年8月16日本院審理時證稱：（問：你負責
    何工作？）我在臺灣負責接觸、匯錢、找江瑞郎做車手。（
    問：你在臺灣如何知道領取人頭戶騙到的錢？）大陸那邊詐
    騙得款後，會聯絡江瑞郎，江瑞郎領取人頭戶贓款之後再拿
    錢給我。（問：騙來的贓款匯入的人頭帳戶是何人提供？）
    大陸那邊提供的，因為名字會一直變換。（問：大陸那邊的
    有哪些人你是否知道？）太久了，忘記了。除了林健文以外
    ，其餘大部分都是女孩子，是大陸那邊的女孩子。（問：是
    否知道綽號阿郎之成年男子？）有印象，江瑞郎的綽號也叫
    阿郎，大陸那邊也有一個綽號阿郎的，他的綽號會變來變去
    。（問：大陸那邊綽號阿郎的成年男子你是否見過？）之前
    去大陸吃飯時有見過。（問：他負責何工作？）也是在詐欺
    集團裡面工作，負責講電話、管理內部。（問：你去過大陸
    幾次？）4、5次。（問：大陸那邊匯錢的事宜是否被告指示
    ？）之前被告有打給我過，其餘有時大陸那邊也有打來指示
    匯款方式。（問：匯錢的帳戶是由誰提供？）大部分大陸那
    邊提供，有時江瑞郎也會提供給我。（問：大陸那邊是否被
    告負責管理？）我認為是這樣。大陸那邊的人我不認識，是
    因為被告引薦才認識大陸那邊的人。（問：你到大陸去談過
    ，負責人究竟是誰？）大陸那邊也有負責管理的人，就是阿
    郎。（問：人頭電話跟人頭帳戶到底是誰負責？）我有負責
    ，江瑞郎也有負責，不夠的時候大陸那邊也會提供。臺灣這
    邊人頭帳戶跟電話是江瑞郎負責的。（問：集團中你認為被
    告擔任什麼角色？）他介紹我時說叫我負責臺灣這邊的工作
    ，他那邊怎麼處理我不知道。警詢時我說他是大陸那邊負責
    人，是因為我只認識他，我認為他跟我談的，所以他有參與
    。（問：《提示同上卷第83頁》你在偵訊中證稱江瑞郎擔任
    車手，被告是主謀，是否實在？）我認為大陸那邊都是他在
    處理等語（見本院卷第92頁反面至第94頁）。
  (5)證人江瑞郎於偵訊中證稱：（問：何時參與詐欺集團？）93
    年3月起做到93年8月中，是林健文找我做的。（問：成員有
    幾人？）我不知道，我有見過林健文與廖孟祥。（問：你負
    責工作？）領錢，會有人打電話給我說『那1張卡裡有多少
    錢，要我過去領』。（問：簡訊何人發放？）他們在大陸操
    作的情形我不清楚。（問：如何取得帳戶的提款卡與密碼？
    ）有的是廖孟祥交給我的，有的是大陸那邊的成員打電話給
    我，要我去快遞公司拿的，我都是拿到存摺、提款卡、印章
    及密碼。（問：你本人如何與林健文、廖孟祥聯絡？）林健
    文主動打電話與我聯絡，我有時去廖的家或以手機與廖聯絡
    等語（見93年度偵字第18059號卷二第286至287頁）。
  (6)證人江瑞郎於100年8月2日本院審理時證稱：（問：你在詐
    欺集團是否負責領錢？）是。（問：是否跟綽號「白面」之
    成年男子一起負責領錢？）沒有。（問：是誰通知你去領錢
    ？）大陸那邊的人，我並不認識，打電話給我的都不同人。
    （問：你加入詐欺集團是跟誰接洽？）都是大陸那邊打電話
    給我指示，我再去領錢。（問：領完錢交給誰？）廖孟祥。
    （問：你在詐欺集團領錢的人頭帳戶是誰提供？）賣人頭帳
    戶給我的人提供的。（問：是誰要你去買人頭帳戶？）大陸
    那邊的詐欺集團。（問：你說大陸那邊跟你聯絡的人，當初
    聯絡的人是否林健文直接跟你聯絡？）不是，是1個女子。
    （問：大陸那邊指示你去買人頭帳戶的，是否也是那個女子
    ？）是。（問：大陸那邊的人是否有包括林健文？）我不清
    楚他們的成員。（問：是否知道大陸那邊有1個綽號阿郎的
    人？）不知道，也沒聽說過等語（見本院卷第81至82頁）。
  (7)綜上被告及證人廖孟祥、江瑞郎之證述可知，被告所屬之常
    業詐欺集團，集團成員分為台灣及中國大陸兩方面；台灣方
    面之成員係由廖孟祥為負責之人，成員有江瑞郎及綽號「白
    面」之成年男子，大陸方面則以被告、「阿郎」為負責之人
    ，成員有陳軍、李靜、真實姓名年籍均不詳綽號「球球」之
    成年男子及真實姓名年籍均不詳之成年女子。人頭帳戶及電
    話或由大陸方面以電話與臺灣販賣帳戶之人聯絡後，由販賣
    帳戶之人將人頭帳戶寄至快遞公司，再由大陸方面通知證人
    江瑞郎至快遞公司領取，或由證人江瑞郎、廖孟祥提供，並
    由被告指示證人廖孟祥向「米瑟奇公司」購買簡訊點數，由
    大陸方面利用「米瑟奇公司」之簡訊點數，以電腦上網連結
    至米瑟奇公司所架設網址之簡訊平台，發送詐騙簡訊至被害
    人之手機，嗣被害人去電求證，該電話即利用購得之人頭電
    話轉接至大陸地區，由大陸方面之被告、「阿郎」及陳軍、
    李靜、綽號「球球」之成年男子及真實姓名年籍不詳之成年
    女子等詐欺集團成員接聽，並向被害人詐稱渠等確無該筆消
    費，惟欲退還未消費之金額必須前往提款機操作進行，致如
    附表一編號2至11所示之被害人陳偉純等人陷於錯誤，依對
    方之指示，至自動提款機操作，匯入人頭帳戶，再由大陸方
    面之不詳姓名年籍之成年女子等人指示江瑞郎持人頭帳戶之
    金融卡，至金融機構提款機提領款項，江瑞郎或自行或指示
    綽號「白面」之成年男子領得款項後，江瑞郎自行扣除1成
    之酬勞，再將餘額交給廖孟祥，廖孟祥除依被告之指示支付
    購買簡訊點數、人頭帳戶、人頭電話等必要開銷費用，及被
    告指示其匯款與他人外，再將所剩下之詐得贓款存入其所持
    有之帳戶內，以此方式牟利。至於被告雖辯稱：是阿郎先上
    網，以大陸網站聯結臺灣米瑟奇網站，再由阿郎將事先打好
    的簡訊內容經由米瑟奇網站發送出去，且大陸女子接聽到被
    害民眾打來的電話，係由阿郎假裝主任名義，告知民眾要前
    往提款機操作，然後進行退費，並不是我…云云，惟被告所
    屬之詐騙集團成員在大陸之成員有被告、阿郎、陳軍、李靜
    、「球球」及不詳姓名之成年女子等人，各有各的職守，但
    彼此間也都互相支援，被告在該集團中係位於相當重要之操
    盤地位，當非事事均事必躬親，故例行性之發送簡訊、接聽
    被害人打來的電話、通知江瑞郎各被害人已將錢匯入人頭帳
    戶等工作，被告當可指派該集團其他成員為之，或為其支援
    。又如被告所言該詐騙集團之大陸方面之成員阿郎及陳軍等
    人均係大陸人，又本件詐騙集團所詐騙之人又為我國之人民
    ，因國情不同，故當以如被告之我國人民較能了解我國人民
    較關心之事及較易被詐騙之事由，而以此設計簡訊內容及教
    導接電話之人如何應對，以達能詐騙較多被害人之目的。至
    於廖孟祥固於警詢陳稱大陸女子許小梅為詐騙集團成員等語
    ，惟被告則堅決否認許小梅為詐騙集團成員，且本院亦查無
    其他積極證據足認許小梅為詐騙集團成員，故無從認定大陸
    女子許小梅亦為詐騙集團成員。
  (三)集團成員間拆帳方式：
  (1)被告於檢察官訊問時供稱：（問：臺灣的江瑞郎、廖孟祥拿
    到錢後，他們可以分多少？）我不知道，是阿郎跟他們約定
    的。（問：你自己可拿到多少？）阿郎說公司結束，會發紅
    包給我，我都沒有拿到錢，93年8月發生事情後，廖孟祥有
    民事賠償，我找阿郎一起賠，阿郎不要就跑掉了。（問：你
    在大陸是如何領錢？）廖孟祥地下匯兌給阿郎，是我指示廖
    孟祥匯的，是從郵局、彰銀的帳戶匯給阿郎等語（見100 年
    度偵緝字第153號卷第20至24頁）。
  (2)證人廖孟祥於93年11月29日偵訊具結證稱：（問：共匯款幾
    次給李雲龍及何美麗？）何美麗匯了1次，李雲龍匯很多次
    ，總共匯3、40萬元，都是林健文從大陸打電話給我要我去
    匯款，我就去郵局匯款給李雲龍郵局的帳戶，大約都是在台
    中、彰化的郵局匯的。（問：江瑞郎及綽號「白面」所得多
    少？）他們都是車手，領到錢後扣掉1成後就將錢交給我。
    （問：何美麗與林健文關係為何？）我不清楚，匯款給何美
    麗是林健文要我匯的。（問：匯款給陳素蓮、黃世文、鄭維
    宏、陳心儀、李技《應係枝》惠、黃銘燕何用？）陳素蓮是
    林健文的媽媽、黃世文是我老婆的朋友，因他向我老婆借錢
    ，鄭維宏是我高中同學，他是向我借錢，李技（枝）惠是黃
    世文的媽媽，是黃世文向我借錢，要我匯到該戶頭的；黃銘
    燕應該是林健文要我匯的。（問：莊阿敏是誰？）是我國中
    同學的姐姐，她還我錢。（問：有無將詐欺所得的錢存到賴
    志明的帳戶？）有存10萬元等語（見93年度偵字第18059號
    卷一第230至232頁）。
  (3)證人廖孟祥於100年8月16日本院審理時證稱：（問：你拿了
    江瑞郎交給你贓款之後如何處理？）江瑞郎會先扣除他應得
    的部分，其餘交給我，我會先保管，如果大陸那邊須要用錢
    時，他們就會報匯錢的帳戶給我，我再匯錢過去等語（參見
    本院卷第92頁反面至第94頁）。
  (4)證人江瑞郎於偵訊中證稱：（問：提領金錢後如何處理？）
    我先扣1成，餘款交給廖孟祥等語（見93年度偵字第18059號
    卷二第186至187頁）。
  (5)證人江瑞郎於100年8月2日本院審理時證稱：（問：是否有
    先扣掉你應得的部分，再將剩餘款項交給廖孟祥？）有等語
    （見本院卷第81至82頁）。
  (6)綜上證人廖孟祥及江瑞郎證述，足認江瑞郎或綽號「白面」
    等人提領詐騙所得後，由江瑞郎先拿取詐騙所得（未扣費用
    支出）1成後，再將餘款全部交由廖孟祥，廖孟祥依被告指
    示支付開銷後，扣除開銷後剩餘金額由廖孟祥拿取2成報酬
    ，其餘則先由廖孟祥保管，如果大陸那邊須要用錢時，證人
    廖孟祥就依被告所報之地下匯兌帳戶將錢匯入該帳戶，以便
    大陸方面成員即被告、綽號「阿郎」等人得以取得詐騙所得
    。至於被告雖稱其均未拿到錢，因阿郎說公司結束，會發紅
    包給其，其都沒有拿到錢，而93年8月發生事情後，廖孟祥
    有民事賠償，其找阿郎一起賠，阿郎不要就跑掉了云云。惟
    被告所屬之詐騙集團之成員雖分為台灣及大陸地區兩方面，
    被告陳稱：我認識阿郎，他下面有女孩子，他說要做詐欺，
    沒有資源，所以他叫我幫他找資源，我就直接在大陸廈門跟
    廖孟祥聯絡，比較少跟江瑞郎聯絡，都是直接跟廖孟祥聯絡
    等語，且台灣最重要成員廖孟祥係由被告找來的，車手方面
    之代表則係由廖孟祥代為尋找，廖孟祥將詐騙所得匯回大陸
    之重要聯繫及指示亦係由被告為之，足認被告在詐騙集團之
    地位甚為重要，負責之事項均甚為重要及所扮演之角色亦甚
    為吃重，且詐騙成本相較於詐騙所得係相對低廉，又無如工
    廠需購買機器或再增資而無法分配盈餘之問題，阿郎當無長
    時間均未分配盈餘之理，再被告若未分得任何詐騙款項，則
    其當無願意賠償詐欺被害人之理，則為何被告又稱93年8 月
    發生事情後，廖孟祥有民事賠償，其找阿郎一起賠，阿郎不
    要就跑掉了等情，再廖孟祥亦依被告指示於93年6月23日匯
    款2萬元予被告之母陳素蓮，此亦有證人廖孟祥之郵政存簿
    儲金簿在卷可稽（見93年度偵字第18059號卷一第69頁），
    故被告上開所辯顯係避重就輕之詞，不足採信。
  (四)集團總計犯罪所得：
  (1)被告於檢察官訊問時供稱：（問：你們在這段期間共詐欺多
    少錢？）約1百多萬。（問：廖孟祥說是7百多萬元，為何跟
    你講不符？）約1百多萬元……等語（見100年度偵緝字第
    153號卷第20至24頁）。
  (2)證人廖孟祥於100年8月16日本院審理時證稱：（問：你在警
    詢時說詐欺集團騙得新台幣7百萬元，扣掉開銷後你拿到1百
    萬等語是否實在？《提示93偵18059卷一第19頁》）金額是
    領錢的比較清楚，我只是講個大概，我有這樣說沒錯等語（
    見本院卷第92頁反面至第94頁）。
  (3)證人江瑞郎於偵訊中證稱：（問：林健文組成的集團共騙得
    多少錢？）我不清楚，我幫他們領錢約70萬元，我自己拿1
    成等語（見93年度偵字第18059號卷二第286至287頁）。
  (4)綜上被告及證人廖孟祥、江瑞郎所證述，被告所屬詐騙集團
    所得，被告稱係1百多萬元等語，共犯即證人廖孟祥證稱約7
    百萬元，扣掉開銷後，其大概拿1百萬元等語，共犯即證人
    江瑞郎證稱其約領了70萬元，自己拿1成等語，上開3人所述
    均不同，且差距亦不小，然犯罪事實應依證據認定之，無證
    據不得認定犯罪事實，又被告或共犯之自白，不得作為有罪
    判決之唯一證據，仍應調查其他必要之證據，以察其是否與
    事實相符，刑事訴訟法第154條第2項、第156條第2項定有明
    文，本案依存卷事證（即附表一所示被害人指述及匯款資料
    ），僅能認定被告所屬之詐欺集團詐欺所得共為如附表一所
    示之共計1,157,310元，尚不能僅憑共犯廖孟祥之自白認定
    詐騙金額達7百萬元。
四、被告之辯護人為被告辯護不予採信之理由：
  (一)被告之辯護人為被告辯稱：
  1.原審判處被告刑度較共犯廖孟賢及江瑞郎重，顯認被告居主
    導地位，惟共犯江瑞郎稱係廖孟祥指示其參與車手工作，顯
    與判決書所載係被告指示江瑞郎提領詐欺款項不符。
  2.就被害人匯款之人頭帳戶之出處，共犯江瑞郎稱：（問：警
    方於廖孟祥93年5、6月購買，93年8月4日至12日發送9萬通
    詐欺簡訊，由被害人報案提供之人頭帳戶是否為你用該帳簿
    提款卡來提領詐騙所得？經警方提示被害人清單）93年8 月
    4日至12日是我報帳戶給大陸給林健文員工後，再由大陸員
    工接電話騙台灣民眾轉帳由我提領沒錯，但因帳簿太多我已
    記不得等語（見江瑞郎93年11月13日偵訊筆錄），顯與原審
    認由被告向真實姓名年籍不詳之成年男子購得，供被害大陸
    民眾匯款之本件人頭帳戶乙情相異。
  3.贓款流向：共犯廖孟祥於93年11月29日訊問筆錄供稱：（問
    ：匯款給陳素蓮、黃世文、鄭維宏、陳心儀、李技惠、黃銘
    燕何用？）陳素蓮是林健文的媽媽、黃世文是我老婆的朋友
    ，因他向我老婆借錢，鄭維宏是我高中同學，他是向我借錢
    ，李技（枝）惠是黃世文的媽媽，是黃世文向我借錢，要我
    匯到該戶頭的；黃銘燕應該是林健文要我匯的等語（詳見93
    年度偵字第18059號卷93年11月29日訊問筆錄），顯見詐騙
    所得係由共犯廖孟祥主導並分配，就此依經驗法則可知，原
    審認定被告為本件之主嫌恐非真正。
  4.原審就共犯之組成關係、供匯款人頭帳戶之來源，以及嗣後
    贓款之流向等重要事項，逕認被告係本件詐欺集團之主嫌，
    而處以較重於其他2共犯之刑度，其認事用法洵非有據。
  (二)經查：
    被告與證人廖孟祥、江瑞郎參與本件詐騙集團之時間、原因
    及渠等所擔任之角色及分工運作情形，均詳如理由貳、三所
    述，又證人廖孟祥本身即出資10萬元，大陸方面則出資40
    萬元，證人江瑞郎於提領詐欺款項後即先扣除所提領詐欺款
    項1成後，再將所餘款項交給廖孟祥，而人廖孟祥扣除開銷
    後，再取得剩餘款項2成，亦與其出資占總資本2成相符，
    故證人廖孟祥自得運用此所分得之2成款項，且證人廖孟祥
    亦證稱其係依被告指示將錢匯入被告所報之地下匯兌帳戶，
    以便大陸方面之人員取得詐騙所得，故自不得以廖孟祥將其
    所分得之2成詐騙款項予以處分，即認本件之詐騙所得係由
    廖孟祥主導並分配，而認定廖孟祥為本件詐騙集團之主嫌。
    又辯護人雖於辯護時請本院依照從舊從輕原則，依一般詐欺
    論處而予以一罪一罰，並得以有易科罰金之機會云云，惟此
    與刑法第340 條常業詐欺及同法第339條第1項一般詐欺之新
    舊法比較原則有違（見下述四、(二)所述），自無從憑採。
二、關於比較新舊法：
    被告行為後，刑法於94年2月2日修正公布、刑法施行法於95
    年6月14日修正公布、罰金罰鍰提高標準條例於95年5月17
    日修正公布，並於98年4月29日廢止），並均於95年7月1日
    施行，關於本案應適用之新、舊法，茲比較如下：
  (一)刑法第2條第1項規定，係規範行為後法律變更所生新舊法律
    比較適用之準據法，於95年7月1日刑法施行後，應適用刑法
    第2條第1項之規定，為「從舊從輕」之比較（最高法院95年
    5月23日第8次刑事庭會議決議第1點第1項參照）。
  (二)本件被告上開所犯多次詐欺犯行，經檢察官以修正前刑法第
    340條之常業詐欺罪起訴，本院審理結果，亦認為構成常業
    詐欺罪，雖95年7月1日修正施行之刑法，配合第56條連續犯
    之刪除，已刪除第340條常業詐欺罪之規定，但本件被告所
    犯本罪之時間係在刑法修正施行前，而當時刑法第340條常
    業詐欺罪之規定，其法定本刑為1年以上7年以下有期徒刑，
    得併科5萬元以下罰金，而刑法第339條第1項之普通詐欺罪
    ，其法定本刑為5年以下有期徒刑、拘役或科或併科1千元以
    下罰金。因刑法修正後，已刪除刑法第340條常業犯之規定
    ，依裁判時法律規定應將所犯上開詐欺之犯行予以分論併罰
    （即數罪併罰），而本件被告犯罪時間長達數月，其詐欺之
    犯行有12次（其中1次為未遂），是合併計算其法定最高本
    刑，顯較原常業犯之法定刑為重，依刑法第2條第1項之規定
    比較結果，應適用較輕之修正刪除前刑法第340條常業詐欺
    罪論處。
  (三)法定刑中罰金刑部分：刑法第33條第5款業經修正公布，修
    正後刑法第33條第5款規定「罰金：新臺幣1千元以上，以百
    元計算之」，與修正前刑法第33條第5款規定「罰金：（銀
    元）1元以上」不同。比較修正前後之罰金刑輕重，該罰金
    刑之最低刑度於修法後已有加重，故以95年7月1日修正公布
    施行前之刑法規定較有利於被告，依刑法第2條第1項前段規
    定，本案修正刪除前刑法第340條常業詐欺罪關於「得併科
    5萬元以下罰金」之法定罰金刑部分，自應適用行為時之法
    律（修正前刑法第33條第5款）決定其罰金部分之最低刑。
  (四)按刑法施行法第1條之1之立法理由謂「刑法24年施行後，為
    解決國民所得經濟水準已大幅提昇問題，有關罰金罰鍰倍數
    之調整及銀元與新臺幣之折算標準，訂有罰金罰鍰提高標準
    條例及現行法規所定貨幣單位折算新台幣條例，除罰金以1
    銀元折算3元新臺幣外，並將72年6月26日以前修正之刑法部
    分條文罰金數額提高為10倍，其後修正者則不再提高倍數，
    亦即刑法分則各罪罰金數額視為前開情形分別提高30倍或3
    倍，考量新修正刑法施行後，不再適用現行法規所定貨幣單
    位折算新台幣條例，為使罰金數額趨於一致，避免衍生新舊
    法比較適用問題，以緩和實務適用法律之衝擊，爰於不變動
    罰金數額之前提下，規定第二項如上」。是本案關於修正刪
    除前刑法第340條常業詐欺罪之法定刑罰金提高標準部分（
    即罰金刑最高部分），逕依刑法施行法第1條之1第2項規定
    ，不生新舊法比較。
  (五)又刑法第2條第1項之規定，係規範行為後「法律變更」所生
    新舊法比較適用之準據法，故被告行為後刑法條文之修正，
    對於被告並無有利或不利之情形者（例如新舊法處罰輕重相
    同，犯罪構成要件亦無寬嚴之別等），即無適用修正後刑法
    第2條第1項之規定比較新舊法適用之問題。查94年2月2日修
    正公布，而於95年7月1日生效實施之新刑法（下稱新刑法）
    第28條雖將舊法之「實施」修正為「實行」。其中「實施」
    一語，涵蓋陰謀、預備、著手及實行之概念在內，其範圍較
    廣；而「實行」則著重於直接從事構成犯罪事實之行為，其
    範圍較狹；二者之意義及範圍固有不同，但對於被告與共犯
    廖孟祥、江瑞郎、綽號「白面」之成年男子及大陸地區人民
    陳軍、李靜、綽號「球球」、「阿郎」之成年男子及真實姓
    名年籍均不詳之成年女子等詐騙集團成員間共同犯罪之行為
    而言，被告與共犯廖孟祥、江瑞郎、綽號「白面」之成年男
    子及大陸地區人民陳軍、李靜、綽號「球球」、「阿郎」之
    成年男子及真實姓名年籍均不詳之成年女子等詐騙集團成員
    間有犯意聯絡及行為分擔，刑法第28條之修正內容，對於被
    告並無「有利或不利」之影響。依上說明，應無適用修正後
    刑法第2條第1項之規定比較新舊法適用之問題（參見最高法
    院95年度台上字第5589號判決意旨）。是本件關於被告成立
    共犯部分，毋庸依刑法第2條第1項規定為新舊法之比較，而
    應依一般法律適用原則，適用裁判時刑法第28條規定，論以
    共犯（最高法院95年11月7日第21次刑事庭會議決議意旨參
    照）。
  (六)查被告行為後刑法第47條有關累犯之規定，修正後刑法第47
    條第1項限制以「故意」再犯者為限，方成立累犯，而本件
    被告林健文之常業詐欺犯行本即屬「故意」再犯，故修法前
    後之規定，對本件被告林健文累犯之認定，不生任何影響，
    即無有利或不利之情形，於刑法修正施行後法院為裁判時，
    無庸為新、舊法之比較。個案如有其他應依刑法第2條第1項
    之規定為新、舊法之比較情形時，依綜其全部罪刑之結果而
    為比較後，整體適用法律（最高法院94年度第1次刑事庭會
    議決議參照）。
  (七)依刑法第2條第1項規定為新舊刑法比較時，應就罪刑有關之
    共犯、未遂犯、連續犯、想像競合犯、牽連犯以及累犯加重
    、自首減輕、暨其他法定加減原因（如身分加減）與加減例
    等一切情形，綜其全部之結果，而為比較，再適用有利於行
    為人之法律處斷，而不得一部割裂分別適用不同之新舊法（
    最高法院24年上字第4634號判例意旨、95年第8次刑事庭會
    議決議第1點第4項參照）。經綜合比較新、舊法之結果，以
    被告行為時之舊法較有利於被告，依刑法第2條第1項前段規
    定，是本案自應一體適用被告行為時之法律即修正前刑法第
    33條第5款、第340條之規定。
五、論罪科刑之理由：
  (一)按刑法上所謂「常業」，係指反覆以同種類行為為目的之社
    會活動之職業性犯罪而言，亦即恃犯罪所得維生，至於犯罪
    時間長短、所得多寡，及是否恃此犯罪為唯一之謀生職業，
    均非所問，縱令兼有其他職業，仍無礙於該常業犯罪之成立
    。查本件被告所屬之詐騙集團於93年3月間起詐騙被害人取
    得匯款，持續至93年8月13日，並於同年10月13日為警查獲
    ，而被告於原審準備程序時亦供稱：93年3月至同年9月間在
    大陸廈門，並無其他工作，本件獲利50萬元左右等語（見原
    審卷第29頁反面），可見被告於案發期間並無工作；參以被
    告與共犯廖孟祥、江瑞郎、綽號「白面」之成年男子及大陸
    地區人民陳軍、李靜、綽號「球球」、「阿郎」之成年男子
    及真實姓名年籍均不詳之成年女子等共組之詐欺集團分工細
    密，且有固定之作業流程，由被告負責籌劃，大陸方面以電
    話與臺灣販賣帳戶及電話之人聯絡後，由販賣帳戶及電話之
    人將人頭帳戶寄至快遞公司，再由大陸方面通知江瑞郎至快
    遞公司領取，或由廖孟祥、江瑞郎提供，再由大陸方面以廖
    孟祥購得之簡訊點數大量發送簡訊之方式，向被害人以佯稱
    信用卡遭盜刷為由而詐騙財物，再由共犯江瑞郎利用購得的
    人頭帳戶領取款項，再將所得贓款交由共犯廖孟祥，技巧性
    規避警方之查緝，並以此方式牟利，且該集團自93年8月1日
    至同年月13日詐騙之被害人數即有11位，詐騙集團在此期間
    詐騙所得共達1,157, 310元，被告與廖孟祥、江瑞郎等人所
    為顯有反覆實施之行為甚明，是被告與廖孟祥、江瑞郎等人
    確有以詐騙充為經濟來源之一，並以之為生活事業一部分及
    恃此維生之意無訛，故核被告上開所為，係犯修正刪除前刑
    法第340條之常業詐欺罪。
  (二)次按共同正犯之意思聯絡，原不以數人間直接發生者為限，
    即有間接之聯絡者，亦包括在內，如甲分別邀乙、丙犯罪，
    雖乙、丙彼此無直接之聯絡，亦無礙於其為共同正犯之成立
    （參照最高法院77年台上字第2135號判例），且共同正犯間
    ，除就自己實施之行為負其責任外，在犯意聯絡範圍內，對
    於他共同正犯所實施之行為，亦應共同負責（參照最高法院
    94年度台上字第6731號判決）。被告與真實姓名年籍均不詳
    綽號「白面」之成年男子（江瑞郎所指派之車手），及大陸
    地區綽號「阿郎」之成年男子、大陸人民陳軍、李靜、真實
    姓名年籍均不詳綽號「球球」及真實姓名年籍均不詳之成年
    女子與廖孟祥、江瑞郎雖未直接聯絡，但藉由被告、廖孟祥
    、江瑞郎之串連，被告、廖孟祥、江瑞郎、真實姓名年籍均
    不詳綽號「白面」之成年男子，及大陸地區綽號「阿郎」之
    成年男子、大陸人民陳軍、李靜、真實姓名年籍均不詳綽號
    「球球」及真實姓名年籍均不詳之成年女子間，各自就其等
    參與時起與被告，就前揭常業詐欺之犯行，有犯意聯絡與行
    為之分擔，均為共同正犯。
  (三)查被告前於85年間因違反肅清煙毒條例、麻醉藥品管理條例
    、藥事法等案件，經臺灣臺中地方法院85年度訴字第1413號
    判決分別判處有期徒刑3年、3月、5月，應執行有期徒刑3年
    4月確定，嗣入監服刑，於87年3月5日縮短刑期假釋出獄交
    付保護管束，嗣因撤銷假釋，執行殘刑1年6月又5日，於89
    年9月16日縮刑期滿執行完畢，此有臺灣高等法院被告前案
    紀錄表及法務部矯正署臺中監獄100年10月13日中監總字第
    1000011551號函所附之臺灣臺中地方法院85年度訴字第1413
    號刑事判決書、臺灣臺中地方法院檢察署檢察官執行指揮書
    、法務部矯正署臺中監獄在監或出監受刑人資料表、台灣台
    中監獄報請撤銷假釋報告表等（見本院卷第102至124頁）附
    卷可稽，其於5年內故意再犯本件有期徒刑以上之罪，為累
    犯，應依法加重其刑。
六、原審認被告犯罪事證明確，予以論罪科刑，固非無見，然查
    ：(一)依證人廖孟祥、江瑞郎上開所為證述，足認本件如附表
    一所示之吳韻屏等詐騙帳戶係由大陸方面以電話與臺灣販賣
    帳戶及電話之人聯絡後，由販賣帳戶之人將人頭帳戶寄至快
    遞公司，再由大陸方面通知江瑞郎至快遞公司領取，或由廖
    孟祥、江瑞郎提供，原審認如附表一所示之吳韻屏等詐騙帳
    戶係被告向真實姓名年籍不詳之成年男子所購得，認定事實
    尚有未當。(二)依證人江瑞郎上開所為證述，足認本案係由詐
    騙集團中大陸方面之不詳姓名年籍之成年女子指示江瑞郎持
    吳韻屏等人之金融卡提領款項，原審認係由被告指示江瑞郎
    及綽號「白面」之成年男子持吳韻屏等人之金融卡提領款項
    ，認定事實尚有未洽。(三)被告所犯常業詐欺之犯案期間係自
    93年3月間起至同8月13日止，原審認係自93年3月間起至同
    年9月初某日止，認定犯案時間尚有未當。(四)原審認大陸女
    子許小梅為詐騙集團成員，並與被告為常業詐欺之共犯，惟
    被告則堅決否認許小梅為詐騙集團成員，且本院亦查無其他
    積極證據足認許小梅為詐騙集團成員而與被告有共同犯意聯
    絡，故無從認定大陸女子許小梅亦為詐騙集團成員並與被告
    有共犯關係，原審此部分認定尚有未洽。被告上訴意旨認原
    審就共犯之組成關係以及嗣後贓款之流向等重要事項，逕認
    被告係本件詐欺集團之主嫌，而處以較重於其他2共犯之刑
    度，其認事用法詢非有據云云，雖無理由，然原審判決既有
    如上可議之處，既經被告上訴，即屬無可維持，應由本院將
    原判決予以撤銷改判。爰審酌被告係本件常業詐騙集團之主
    導者，且本件詐騙集團，係以組織化方式，結合其他共犯，
    在海峽兩岸共同從事詐欺犯行，其犯罪行為經過縝密規劃，
    集團內部角色分工細密，以簡訊方式，冒用聯合信用卡中心
    名義，偽稱信用卡遭人盜用，致使被害人等誤信為真，利用
    至提款機操作退費時，詐取彼等財物，嚴重影響社會治安，
    並考量本件詐騙行為所遭受詐騙之人數及詐騙金額高達
    1,157,310元，犯罪所生危害甚鉅，及其犯罪之動機、目的
    、手段、對社會所生危害及犯罪後之態度等一切情狀，量處
    如主文第二項所示之刑，以資懲儆。
七、又被告犯罪時間雖在96年4月24日以前，然被告於94年2月16
    日經臺灣臺中地方法院檢察署發布通緝，嗣於100年1月17
    日始為警緝獲，有臺灣臺中地方法院檢察署通緝書、臺中市
    政府警察局第五分局通緝案件移送書各1份附卷可參，依中
    華民國96年罪犯減刑條例第5條：「本條例施行前，經通緝
    而未於中華民國96年12月31日以前自動歸案接受偵查、審判
    或執行者，不得依本條例減刑。」之規定，不得減刑。
八、關於沒收部分：
  (一)按共同正犯因相互間利用他人之行為，以遂行其犯意之實現
    ，本於責任共同之原則，有關沒收部分，對於共犯間供犯罪
    所用之物，自均應為沒收之諭知。
  (二)按沒收物之執行完畢與沒收物之不存在，並非一事，因犯罪
    依法必須沒收之物，雖已於共犯中之一人確定判決諭知沒收
    ，並已執行完畢，對於其他共犯之判決，仍應宣告沒收（最
    高法院65年度第5次刑庭庭推總會議決議(二)決議要旨參照）
    ；蓋因此種沒收之諭知，對於嗣後判決之共犯，仍不失為從
    刑，且在必須沒收之列，倘以該沒收物已因其他共犯判決諭
    知沒收確定，並經執行完畢為理由，而不為沒收之諭知，於
    法即有未合。至本院51年臺上字第1134號判例：「偽造他人
    之長戳方印各一顆，既不能證明已不存在，依刑法第219條
    之規定，必須予以沒收」之意旨，係指應沒收物於裁判時已
    不存在而言，尚與沒收物因共犯中之一人前經判決諭知沒收
    確定並經執行完畢而不存在之情形有別（最高法院94年度臺
    上字第1017號判決要旨參照）。
  (三)扣案如附表二編號1至6所示之物，均係共犯廖孟祥所有，且
    為供本件犯罪所用之物（詳如附表二編號1至6「是否為供犯
    罪所用之物」欄所示），業據共犯廖孟祥供明在卷，是上開
    扣案物品，均為共犯廖孟祥所有供詐騙所用之物，至於上開
    扣案物雖已因共犯廖孟祥判決諭知沒收確定，並經執行完畢
    （見本院卷第136頁），惟依上開說明仍應依刑法第38條第1
    項第2款諭知沒收。
  (四)附表二編號7扣案賴志明之中國信託商業銀行中港分行存摺1
    本（帳號000000000000），係共犯廖孟祥向其姐夫賴志明所
    借用，並非被告與共犯廖孟祥、江瑞郎所有，爰不諭知沒收
    。
  (五)附表二編號8之手機1支（含ＳＩＭ卡1張）雖係共犯廖孟祥
    所有，惟廖孟祥供稱：係供其平日與朋友聯絡使用等語，且
    查無證據證明係供本件犯罪所用之物，當無從併為沒收之宣
    告。
參、被告不另為無罪諭知部分：
  (一)公訴意旨另謂：被告係自93年3月間起至同年9月初某日止參
    與本案常業詐欺集團，因認被告除前開就其自93年3月間起
    至同年8月13日止之常業詐欺論罪科刑部分外，就此部分尚
    涉犯修正刪除刑法第340條之常業詐欺罪嫌等語。
  (二)本案依卷內證據資料，僅能認定被告自93年7月下旬某日起
    至同年8月13日止參與本案詐騙犯行（即附表一所示部分）
    ，並無其他補強之證據足以證明被告就其餘被訴之時間亦有
    參與詐騙，公訴意旨關於被告自93年8月14日起至同年9月初
    某日止尚有詐騙其他人之部分，並無積極證據足資認定，尚
    難遽為不利於被告之認定，應認該部分被告之犯罪不能證明
    。此部分依法原應諭知無罪之判決，惟因公訴意旨認此部分
    與前開起訴常業詐欺經本院論罪科刑之部分，具有實質上一
    罪之關係，此部分爰不另為無罪之諭知，併此敘明。
據上論斷，應依刑事訴訟法第369條第1項前段、第364條、第299
條第1項前段，刑法第2條第1項前段，95年7月1日修正刪除前刑
法第340條、刑法第28條、第47條第1項、第38條第1項第2款，刑
法施行法第1條之1，判決如主文。
本案經檢察官張慧瓊到庭執行職務。
中    華    民    國   100    年    11    月    24    日
              刑事第四庭  審判長法  官  洪  耀  宗
                                法  官  林  清  鈞
                                法  官  石  馨  文
以上正本證明與原本無異。
如不服本判決應於收受送達後十日內向本院提出上訴狀，其未敘
述上訴之理由者並得於提起上訴後十日內向本院補提理由書（均
須按他造當事人之人數附繕本）「切勿逕送上級法院」。
                                書記官  郭  蕙  瑜
中    華    民    國   100    年    11    月    24    日
附表一：
┌─┬─────┬───────────┬─────┬─────────┐
│編│被害人姓名│ 接 獲 簡 訊 時 間    │ 損失金額 │  匯 入 帳 號     │
│  │          ├───────────┤（新台幣）│                  │
│號│及手機號碼│ 發 送 簡 訊 內 容    │          │                  │
├─┼─────┼───────────┼─────┼─────────┤
│  │          │93年8月7日15時44分    │無        │                  │
│1.│ 陳 逸 雯 ├───────────┤          │                  │
│  │          │聯合信用卡中心：貴用戶│          │                  │
│  │0000000000│有消費一筆14200元，無 │          │                  │
│  │          │問題不必理會，如有問題│          │                  │
│  │          │洽聯合信用卡中心，02-7│          │                  │
│  │          │0000000轉01至05分機   │          │                  │
├─┼─────┼───────────┼─────┼─────────┤
│  │          │93年8月7日            │          │戶名：吳韻屏      │
│2.│ 陳 偉 純 ├───────────┤54916元   │帳號：中國信託商業│
│  │          │聯合信用卡中心您好：貴│          │銀行              │
│  │0000000000│客戶在內湖震旦行刷卡消│          │000-000000000000  │
│  │          │費15800元，金額無誤不 │          │                  │
│  │          │必理會此訊息，如有問題│          │                  │
│  │          │速洽00-00000000       │          │                  │
├─┼─────┼───────────┼─────┼─────────┤
│  │          │93年8月12日           │49877元   │戶名：陳威廷      │
│3.│ 陳 淑 玲 ├───────────┤27335元   │帳號：中華郵政歸仁│
│  │          │聯合信用卡中心您好：貴│合計：    │郵局              │
│  │0000000000│客戶在內湖震旦行刷卡消│77212元   │000-00000000000008│
│  │          │費15800元，金額無誤不 │          │                  │
│  │          │必理會此訊息，如有問  │          │                  │
│  │          │題速洽00-0000-0000    │          │                  │
├─┼─────┼───────────┼─────┼─────────┤
│  │          │93年8月11日           │99769元   │戶名：周華一      │
│4.│ 謝 佳 芸 ├───────────┤          │帳號：中華郵政歸仁│
│  │          │聯合信用卡中心您好：貴│          │郵局              │
│  │0000000000│用戶消費一筆14200元無 │          │000-00000000000004│
│  │          │問題不必理會，如有問題│          │                  │
│  │          │洽聯合信用卡中心，02-6│          │                  │
│  │          │0000000或00-00000000  │          │                  │
├─┼─────┼───────────┼─────┼─────────┤
│  │          │93年8月11日           │48049元   │戶名：周華一      │
│5.│ 謝 佳 芬 ├───────────┤99769元   │帳號：中華郵政歸仁│
│  │          │聯合信用卡中心您好：貴│4981元    │郵局              │
│  │0000000000│用戶消費一筆14200元無 │12924元   │000-00000000000004│
│  │          │問題不必理會，如有問題│合計：    │                  │
│  │          │洽聯合信用卡中心，02-6│165723元  │                  │
│  │          │0000000或00-00000000  │          │                  │
├─┼─────┼───────────┼─────┼─────────┤
│  │          │93年8月8日            │99985元（ │戶名：范振之      │
│6.│ 黃 哲 瑩 ├───────────┤范振之帳號│帳號：上海商業儲蓄│
│  │          │聯合信用卡中心您好：貴│）        │銀行新莊分行      │
│  │0000000000│客戶在內湖震旦行刷卡消│71702元（ │000-00000000000001│
│  │          │費15800元，金額無誤不 │范振之帳號│台新國際商業銀行崇│
│  │          │必理會此訊息，如有問題│）        │德分行            │
│  │          │速洽00-00000000       │59884元（ │00000000000000    │
│  │          │                      │台新國際商│                  │
│  │          │                      │業銀行帳戶│                  │
│  │          │                      │）        │                  │
│  │          │                      │合計：    │                  │
│  │          │                      │231571元  │                  │
├─┼─────┼───────────┼─────┼─────────┤
│  │          │93年8月13日           │100000元  │戶名：郭國玉      │
│7.│ 陳 鈞 昇 ├───────────┤82804元   │帳號：第一銀行安南│
│  │          │聯合信用卡中心您好：貴│合計：    │分行              │
│  │0000000000│客戶在內湖震旦行刷卡消│182804元  │00000000000000    │
│  │          │費15800元，金額無誤不 │          │                  │
│  │          │必理會此訊息，如有問題│          │                  │
│  │          │速洽00-00000000       │          │                  │
├─┼─────┼───────────┼─────┼─────────┤
│  │          │93年8月6日            │99769元   │戶名：饒明勝      │
│8.│ 許 韶 庭 ├───────────┤5880元    │帳號：第一商業銀行│
│  │          │聯合信用卡中心您好：貴│合計：    │北港分行          │
│  │0000000000│用戶有消費一筆14200元 │105649元  │000000000000000027│
│  │          │，無問題不必理會，如有│          │                  │
│  │          │問題洽聯合信用卡中心，│          │                  │
│  │          │00-00000000轉01至05分 │          │                  │
│  │          │機                    │          │                  │
├─┼─────┼───────────┼─────┼─────────┤
│  │          │93年8月1日            │99869元   │戶名：吳韻屏      │
│9.│ 魏 垂 峻 ├───────────┤34725元   │帳號：中國信託商業│
│  │          │聯合信用卡中心您好：貴│15459元   │銀行              │
│  │0000000000│客戶在台北通訊行刷卡消│合計：    │000-000000000000  │
│  │          │費一筆16800元金額無誤 │150053 元 │                  │
│  │          │不必理會此訊息，如有問│          │                  │
│  │          │題速洽                │          │                  │
├─┼─────┼───────────┼─────┼─────────┤
│  │          │93年8月6日            │28310元   │戶名：周華一      │
│10│ 李 銘 賢 ├───────────┤39999元   │帳號：中華郵政歸仁│
│  │          │聯合信用卡中心您好：貴│9789元    │郵局              │
│  │0000000000│客戶在台北通訊行刷卡消│合計：    │000-00000000000004│
│  │          │費16800元，金額無誤不 │78098 元  │                  │
│  │          │必理會此訊息，如有問題│          │                  │
│  │          │速洽                  │          │                  │
├─┼─────┼───────────┼─────┼─────────┤
│  │          │93年8月9日            │11515元   │戶名：周華一      │
│11│ 何 金 英 ├───────────┤          │帳號：中華郵政歸仁│
│  │          │聯合信用卡中心：貴用戶│          │郵局              │
│  │0000000000│有消費一筆14200元，無 │          │000-00000000000004│
│  │          │問題不必理會，如有問題│          │                  │
│  │          │洽聯合信用卡中心，02-7│          │                  │
│  │          │0000000轉01至05分機   │          │                  │
├─┴─────┴───────────┴─────┴─────────┤
│合計詐騙金額：0000000元                                               │
└───────────────────────────────────┘
附表二：
┌─┬────────────────┬───────┬────────┐
│編│  扣案物品名稱及數量            │所  有  人    │是否為共犯罪所用│
│號│                                │              │之物            │
├─┼────────────────┼───────┼────────┤
│1 │彰化商業銀行水湳分行存摺1本暨提 │共犯廖孟祥所有│供存提贓款犯罪所│
│  │款卡1張（戶名：廖孟祥、帳號：403│              │用之物          │
│  │00000000000）                   │              │                │
├─┼────────────────┼───────┼────────┤
│2 │臺中中清路郵局存摺1本暨提款卡1張│共犯廖孟祥所有│供存提贓款犯罪所│
│  │（戶名：廖孟祥、帳號：0000000000│              │用之物          │
│  │8263）                          │              │                │
├─┼────────────────┼───────┼────────┤
│3 │門號0000000000號手機1支（含SIM卡│共犯廖孟祥所有│供與林健文、江瑞│
│  │1張）                           │              │郎聯絡有關向被害│
│  │                                │              │人詐騙犯罪所用之│
│  │                                │              │物              │
├─┼────────────────┼───────┼────────┤
│4 │SIM卡2張（中國大陸門號0000000000│共犯廖孟祥所有│供與林健文聯絡有│
│  │2、00000000000號）              │              │關向被害人詐騙犯│
│  │                                │              │罪所用之物      │
│  │                                │              │                │
├─┼────────────────┼───────┼────────┤
│5 │郵政跨行匯款申請書（5萬元）1張  │共犯廖孟祥所有│供匯款予何美麗犯│
│  │                                │              │罪所用之物      │
├─┼────────────────┼───────┼────────┤
│6 │郵政國內匯款執據（5萬5千元）1張 │共犯廖孟祥所有│供匯款予李雲龍犯│
│  │                                │              │罪所用之物      │
├─┼────────────────┼───────┼────────┤
│7 │中國信託商業銀行中港分行存摺1本 │非共犯廖孟祥、│供存提贓款犯罪所│
│  │暨提款卡1張（戶名：賴志明、帳號 │江瑞郎或林健文│用之物          │
│  │000000000000）                  │所有          │                │
├─┼────────────────┼───────┼────────┤
│8 │門號0000000000號手機1支（含SIM卡│共犯廖孟祥所有│供平日與朋友等聯│
│  │1張）                           │              │絡使用，尚非供犯│
│  │                                │              │罪所用之物      │
└─┴────────────────┴───────┴────────┘
附錄法條
修正刪除前中華民國刑法第340條
以犯前條之罪為常業者，處一年以上七年以下有期徒刑，得併科
五萬元以下罰金。